---
title: "Evasão de alunos UFCG - Relatório"
author: "Lilia Sampaio"
date: "February 13, 2015"
output: html_document
---

###Importando datasets reorganizados

Para essa análise dois datasets foram fornecidos, um de treino chamado *dadosAlunos* e um de teste chamado *dadosTeste*. Considerando o problema de predizer quais alunos vao evadir os cursos de Computação e Engenharia Mecânica, e, ainda, que as análises devem ser feitas para os dois cursos em conjunto, e separadamente, os seguintes conjuntos de dados, de treino e teste, foram criados:  

```{r}
all_alunos <- read.csv("new_all_alunos.csv", sep=",")
teste_all_alunos <- read.csv("t_new_all_alunos.csv", sep=",")

comp_alunos <- read.csv("comp_all_alunos.csv", sep=",")
teste_comp_alunos <- read.csv("comp_t_new_all_alunos.csv", sep=",")

mec_alunos <- read.csv("mec_all_alunos.csv", sep=",")
teste_mec_alunos <- read.csv("mec_t_new_all_alunos.csv", sep=",")
```

###Como os dados estão estruturados?

Depois de considerar os atributos existentes, e pensar em quais seriam decisivos para a predição a ser realizada, os dados foram tratados para chegar a seguinte configuração de variáveis:

```{r}
str(all_alunos)
```

Numa análise superficial dos dados, mais especificamente da variável que queremos predizer para o nosso conjunto de teste (COD_EVASAO), temos que,

```{r}
table(all_alunos$COD_EVASAO)
```

sendo 0 = não evadiu, e 1 = evadiu, 342 alunos não evadiram enquanto 39 sim. É uma diferença considerável que já nos permite fazer suposições na nossa predição, como por exemplo considerar que nenhum aluno evadirá. No entanto, isso não é uma boa prática, pois nesse caso, é pior errar dizendo que o aluno vai evadir e ele não evadir de verdade, do que dizer que ele não vai evadir, e a evasão acontecer. Dessa forma, utilizaremos arvores de decisão para tentar predizer com maior acurácia e precisão.

###Criando Árvore de Decisão

```{r echo=FALSE}
library(rpart)
library(rattle)
library(rpart.plot)
library(RColorBrewer)
library(ROCR)
```

###Alunos dos dois cursos

+ Considerando todos os atributos, temos que 

```{r}
tree_all_alunos <- rpart(COD_EVASAO ~ MEDIA + REPROVADO + REP_FALTA + TRANCOU + NUM_CURSADAS, data=all_alunos, method="class")
summary(tree_all_alunos)
```

Se dermos uma olhada no campo referente à importancia das variaveis (Variable importance) teremos que a mais importante foi a MEDIA, seguida de REP_FALTA, TRANCOU, NUM_CURSADAS e REPROVADO.

```{r, echo=FALSE}
fancyRpartPlot(tree_all_alunos)
```

+ Se ignorarmos os dados referentes a trancamento, que na teoria não pode acontecer no primeiro periodo (conjunto de dados considerado aqui), temos que

```{r}
tree_all_alunos <- rpart(COD_EVASAO ~ MEDIA + REPROVADO + REP_FALTA + NUM_CURSADAS, data=all_alunos, method="class")
summary(tree_all_alunos)
```

ainda assim, a ordem de importancia das variaveis não mudou, assim como a arvore permanece a mesma, como vemos abaixo

```{r, echo=FALSE}
fancyRpartPlot(tree_all_alunos)
```

Calculando a predição, teremos que 3 pessoas evadirão.

```{r}
pred_all_alunos <- predict(tree_all_alunos, teste_all_alunos, type = "class")
summary(pred_all_alunos)
```
```{r, echo=FALSE}
sub_pred_all_alunos <- data.frame(MATRICULA = teste_all_alunos$MATRICULA, COD_EVASAO = pred_all_alunos)
write.csv(sub_pred_all_alunos, file = "Lilia_Sampaio_CC_EM.csv", row.names = FALSE) 
```

###Alunos de Computação

+ Considerando todos os atributos, temos que 

```{r}
tree_comp_alunos <- rpart(COD_EVASAO ~ MEDIA + REPROVADO + REP_FALTA + TRANCOU + NUM_CURSADAS, data=comp_alunos, method="class")
summary(tree_comp_alunos)
```

Também dando uma olhada no campo referente à importancia das variaveis (Variable importance) teremos ainda que a mais importante foi a MEDIA, seguida de REP_FALTA e TRANCOU. Ainda vemos que a arvore so tem o nó Média, sendo esse o mais decisivo para novamente para essa predição.

```{r, echo=FALSE}
fancyRpartPlot(tree_comp_alunos)
```

Calculando a predição, teremos que 2 pessoas evadirão.

```{r}
pred_comp_alunos <- predict(tree_comp_alunos, teste_comp_alunos, type = "class")
summary(pred_comp_alunos)
```
```{r, echo=FALSE}
sub_pred_comp_alunos <- data.frame(MATRICULA = teste_comp_alunos$MATRICULA, COD_EVASAO = pred_comp_alunos)
write.csv(sub_pred_comp_alunos, file = "Lilia_Sampaio_CC.csv", row.names = FALSE) 
```

###Alunos de Engenharia Mecânica

+ Considerando todos os atributos, temos que 

```{r}
tree_mec_alunos <- rpart(COD_EVASAO ~ MEDIA + REPROVADO + REP_FALTA + TRANCOU + NUM_CURSADAS, data=mec_alunos, method="class")
summary(tree_mec_alunos)
```

Dessa vez, olhando o campo referente à importancia das variaveis (Variable importance) teremos que, o campo mais importante ainda foi a MEDIA, mas agora seguida de TRANCOU, REP_FALTA e NUM_CURSADAS, diferentemente do considerado só para o curso de Computação, por exemplo. Ainda vemos que a arvore que, para Computação, so tinha o nó Média, agora possui o nó TRANCOU como significativo.

```{r, echo=FALSE}
fancyRpartPlot(tree_mec_alunos)
```

Finalmente, calculando a predição, teremos que 1 pessoa evadirá.

```{r}
pred_mec_alunos <- predict(tree_mec_alunos, teste_mec_alunos, type = "class")
summary(pred_mec_alunos)
```
```{r, echo=FALSE}
sub_pred_mec_alunos <- data.frame(MATRICULA = teste_mec_alunos$MATRICULA, COD_EVASAO = pred_mec_alunos)
write.csv(sub_pred_mec_alunos, file = "Lilia_Sampaio_EM.csv", row.names = FALSE) 
```